【裁判字號】    97,訴,5183
【裁判日期】    980331
【裁判案由】    毒品危害防制條例
【裁判全文】
臺灣板橋地方法院刑事判決              97年度訴字第5183號
公  訴  人  臺灣板橋地方法院檢察署檢察官
被      告  甲○○
上列被告因違反毒品危害防制條例案件，經檢察官提起公訴（97
年度毒偵字第8393號），被告於準備程序中就被訴事實為有罪之
陳述，經本院合議庭裁定由受命法官獨任進行簡式審判程序，並
判決如下：
    主      文
甲○○施用第一級毒品，累犯，處有期徒刑拾月，扣案之第一級
毒品海洛因壹包（淨重零點零玖公克），沒收銷燬之，扣案之第
一級毒品海洛因包裝袋壹個沒收之。
    事      實
一、甲○○前於民國94年間，因施用毒品案件，經依臺灣基隆地
    方法院裁定送觀察、勒戒後，因無繼續施用毒品之傾向，於
    94年9 月29日釋放出所。又於94年間，因違反毒品危害防制
    條例案件，經臺灣基隆地方法院以94年度訴字第1102號判處
    有期徒刑6 月確定；又於95年間，因違反毒品危害防制條例
    案件，經臺灣基隆地方法院以95年度訴字第288 號判處有期
    徒刑7 月確定。上開2 案嗣經減刑及定其應執行刑為有期徒
    刑6 月確定。又於95年間，因竊盜案件，經臺灣基隆地方法
    院以95年度基簡字第1075號判處有期徒刑4 月確定；因違反
    毒品危害防制條例案件，經臺灣基隆地方法院以95年度訴字
    第908 號判處有期徒刑6 月確定。上開2 案嗣經減刑及定其
    應執行刑為有期徒刑4 月確定。前開各案接續執行，嗣於96
    年9 月7 日因徒刑易科罰金執行完畢出監。詎仍不知悔改，
    復基於施用第一級毒品之犯意，於97年10月7 日凌晨5 時許
    ，在臺北縣中和市某處，以針筒注射之方式，施用第一級毒
    品海洛因。嗣於同日上午9 時40分許，因臺灣板橋地方法院
    檢察署法警對其進行例行檢查時，在其褲內查獲其所有供以
    施用之第一級毒品海洛因1 包（淨重0.09公克）。經採尿送
    驗結果，呈嗎啡陽性反應，始悉上情。
二、案經臺灣板橋地方法院檢察署檢察官自動檢舉偵查起訴。
    理      由
一、本案被告甲○○所犯係死刑、無期徒刑、最輕本刑為3 年以
    上有期徒刑以外之罪，其於準備程序中就前揭被訴事實為有
    罪之陳述，經受命法官告知簡式審判程序之旨，並聽取其與
    公訴人之意見後，本院認無不得或不宜改依簡式審判程序進
    行之情事，依刑事訴訟法第273 條之1 第1 項、第284 條之
    1 規定，裁定本案由受命法官獨任進行簡式審判程序，合先
    敘明。
二、查被告前於94年間，因施用毒品案件，經依臺灣基隆地方法
    院裁定送觀察、勒戒後，因無繼續施用毒品之傾向，於94年
    9 月29日釋放出所等情，有臺灣高等法院被告前案紀錄表1
    份在卷可稽。則被告前因施用毒品案件，於前揭觀察、勒戒
    執行完畢釋放後5 年內，再犯本案施用毒品罪，業已符合毒
    品危害防制條例第23條第2 項規定之起訴要件，依法應予追
    訴論科。
三、上揭犯罪事實，業據被告於本院審理時供認不諱，且其為警
    採集之尿液，經送請憲兵司令部刑事鑑識中心檢驗結果，呈
    嗎啡陽性反應，有憲兵司令部刑事鑑識中心97年11月24日鑑
    定書、臺灣板橋地方法院檢察署檢體送驗單各1 紙在卷可資
    佐證。此外，並有粉末1 包扣案可查。又扣案之粉末1 包，
    經送請法務部調查局檢驗結果，含第一級毒品海洛因成分，
    淨重0.09公克（空包裝重0.19公克），有法務部調查局濫用
    藥物實驗室鑑定書1 紙在卷可參。足徵被告任意性之自白與
    事實相符，應堪採信。本案事證已臻明確，被告犯行堪以認
    定，應依法論科。
四、按海洛因屬毒品危害防制條例第2 條第2 項第1 款所定之第
    一級毒品，不得非法持有、施用。是核被告所為，係犯毒品
    危害防制條例第10條第1 項之施用第一級毒品罪。被告持有
    第一級毒品海洛因進而施用，其持有海洛因之低度行為，應
    為施用之高度行為所吸收，不另論罪。又被告有事實欄所列
    前揭犯罪前科紀錄，有臺灣高等法院被告前案紀錄表1 份可
    稽。其於受有期徒刑之執行完畢，5 年以內故意再犯本案有
    期徒刑以上之罪，為累犯，應依刑法第47條第1 項之規定加
    重其刑。爰審酌被告施用毒品足以戕害身心健康，其經觀察
    、勒戒後，仍再度施用毒品，顯見其戒毒之意志不堅，自制
    力不佳，應有入監矯治之必要。惟念其施用毒品，戕害己身
    ，且犯後坦承犯行，態度良好等一切情狀，量處如主文所示
    之刑，以示懲儆。扣案之海洛因1 包（淨重0.09公克），為
    查獲之第一級毒品，應依毒品危害防制條例第18條第1 項前
    段規定，併予宣告沒收銷燬之；至因鑑驗耗盡之海洛因既已
    滅失，自無庸再為沒收銷燬之諭知。又扣案之第一級毒品海
    洛因包裝袋1 個，為被告所有，用以裝載毒品之物，亦據被
    告供明在卷，應依刑法第38條第1 項第2 款規定併予宣告沒
    收之。
據上論斷，應依刑事訴訟法第273 條之1 第1 項、第299 條第1
項前段，毒品危害防制條例第10條第1 項、第18條第1 項前段，
刑法第11條、第47條第1 項、第38條第1 項第2 款，判決如主文
。
本案經檢察官靳開聖到庭執行職務。
中    華    民    國    98    年    3     月    31    日
                  刑事第四庭    法  官  謝梨敏
以上正本證明與原本無異。
如不服本判決應於送達後10日內向本院提出上訴狀。
                                書記官  翁子婷
中    華    民    國    98    年    3     月    31    日
附錄本判決論罪之法條：
毒品危害防制條例第10條
施用第1 級毒品者，處6 月以上5 年以下有期徒刑。
施用第2 級毒品者，處3 年以下有期徒刑。


司法院資訊處製作；財團法人民間司法改革基金會備份。
